臺灣新北地方法院刑事判決　　　　 110年度審交易字第1013號
公　訴　人　臺灣新北地方檢察署檢察官
被　　　告　林慶儒



上列被告因過失傷害案件，經檢察官提起公訴（110 年度偵字第
00000 號），被告於本院準備程序中就被訴事實為有罪之陳述，
經本院裁定進行簡式審判程序，判決如下：
    主  文
林慶儒汽車駕駛人，行經行人穿越道不依規定讓行人優先通行，
因而過失傷害人，處拘役伍拾伍日，如易科罰金，以新臺幣壹仟
元折算壹日。緩刑貳年，並應依附表所示內容支付損害賠償。
    事  實
一、林慶儒領有小型車普通駕駛執照，於民國110 年1 月29日4
    時15分許，駕駛車牌號碼000-0000號自用小貨車，沿新北市
    中和區建康路往建一路方向行駛，行經建康路與建八路交岔
    路口左轉建八路時，本應注意汽車行近行人穿越道，遇有行
    人穿越時，無論有無交通指揮人員指揮或號誌指示，均應暫
    停讓行人先行通過，以及汽車行駛時，駕駛人應注意車前狀
    況，隨時採取必要之安全措施，而依當時天候陰、夜間有照
    明、柏油路面乾燥無缺陷、無障礙物、視距良好等情，並無
    不能注意之情事，竟疏未注意上情即貿然左轉建八路，適有
    梁全琥沿新北市中和區建康路往板南路方向步行於上揭交岔
    路口行人穿越道上，林慶儒駕駛之上開車輛因而撞擊梁全琥
    ，致梁全琥當場倒地，因而受有下巴約4 公分撕裂傷、面部
    及胸部鈍挫傷、左側手肘挫傷併橈骨頭骨折、左側手腕挫傷
    、左側胸壁挫傷併第八肋骨骨折之傷害。林慶儒於肇事後，
    在有偵查權限之警察機關尚不知何人為肇事者前，向據報前
    往現場處理之員警陳述車禍發生經過而自首並願接受裁判。
二、案經梁全琥訴由臺灣新北地方檢察署檢察官偵查起訴。
    理  由
壹、程序方面：
    本件被告林慶儒所犯係死刑、無期徒刑、最輕本刑為3 年以
    上有期徒刑以外之罪，其於準備程序中就被訴事實為有罪之
    陳述，經法官告知簡式審判程序之旨，並聽取公訴人及被告
    之意見後，依刑事訴訟法第273 條之1 第1 項規定，裁定本
    案改依簡式審判程序審理，且依刑事訴訟法第273 條之2 及
    第159 條第2 項規定，不適用傳聞法則有關限制證據能力之
    相關規定，合先敘明。
貳、實體方面：
一、上揭犯罪事實，業據被告林慶儒於警詢時、偵查中、本院準
    備程序及審理時均坦承不諱，核與證人即告訴人梁全琥於警
    詢時及偵查中之證述相符，並有新北市政府警察局道路交通
    事故初步分析研判表、衛生福利部雙和醫院診斷證明書（乙
    種）、祐嘉骨科診所診斷證明書、道路交通事故現場圖、道
    路交通事故調查報告表㈠、㈡、道路交通事故當事人酒精測
    定紀錄表、道路交通事故肇事人自首情形記錄表、新北市0
    00000000道路00000000000號查詢汽車
    駕駛人各1 份、道路交通事故照片8 張在卷可稽（見110 年
    度他字第5366號偵查卷第4 、10、15至16、17頁反面至20頁
    正面、21頁反面、110 年度偵字第35327 號偵查卷第3 頁、
    本院卷）。按汽車行近行人穿越道時，遇有行人穿越時，無
    論有無交通指揮人員指揮或號誌指示，均應暫停讓行人先行
    通過；又汽車行駛時，駕駛人應注意車前狀況，並隨時採取
    必要之安全措施，道路交通安全規則第103 條第2 項、第94
    條第3 項分別定有明文。案發當時，被告為具有通常智識、
    心智正常且領有小型車普通駕駛執照之成年人，對於上開交
    通規則不容諉為不知，而觀諸前揭卷附道路交通事故調查報
    告表㈠所載，案發當時天候陰、夜間有照明、柏油路面乾燥
    無缺陷、亦無障礙物、視距良好，足見被告並無不能注意之
    情事，被告於行近肇事交岔路口行人穿越道，遇有行人穿越
    時，未暫停讓行人先行通過，且未注意車前狀況而肇事，被
    告之駕駛行為具有過失，至為灼然；且被告之過失行為與告
    訴人之受傷結果間，具有相當因果關係，亦可認定。綜上所
    述，足認被告之自白核與事實相符，應可採為認定事實之依
    據。從而，本案事證已臻明確，被告犯行洵堪認定，應依法
    論科。
二、論罪科刑：
  ㈠刑法總則之加重，係概括性之規定，所有罪名均一體適用；
    刑法分則之加重，係就犯罪類型變更之個別犯罪行為予以加
    重，成為另一獨立之罪名。道路交通管理處罰條例第86條第
    1 項關於汽車駕駛人，行駛人行道或行經行人穿越道不依規
    定讓行人優先通行，因而致人受傷或死亡，依法應負刑事責
    任者，加重其刑至2 分之1 之規定，係就刑法第276 條過失
    致人於死罪、同法第284 條過失傷害（及致重傷）罪之基本
    犯罪類型，對於加害人為汽車駕駛人，於從事駕駛汽車之特
    定行為時，因而致人受傷或死亡之特殊行為要件予以加重處
    罰，已就上述刑法第276 條、第284 條各罪犯罪類型變更之
    個別犯罪行為予以加重，而成另一獨立之罪名，自屬刑法分
    則加重之性質（最高法院99年度台非字第198 號判決意旨參
    照）。查，被告駕車不慎撞擊在行人穿越道上行走之告訴人
    一節，已如前述，是核被告所為，係犯道路交通管理處罰條
    例第86條第1 項、刑法第284 條前段之汽車駕駛人，行經行
    人穿越道不依規定讓行人優先通行，因而過失傷害人罪，並
    應依前揭道路交通管理處罰條例之規定加重其刑。
  ㈡被告於車禍發生後，在犯罪未被有偵查犯罪權限之機關或公
    務員發覺前，主動向據報前往現場處理之員警表明係肇事者
    ，而願接受裁判等情，有前揭道路交通事故肇事人自首情形
    記錄表1 份在卷可考，合於自首要件，爰依刑法第62條前段
    規定減輕其刑，並依法先加重後減輕之。
  ㈢爰審酌被告既駕駛汽車參與道路交通，本應小心謹慎以維自
    身及他人之安全，行近行人穿越道，竟未禮讓正由行人穿越
    道穿越馬路之行人先行及疏未注意車前狀況而肇事，並致告
    訴人受傷，駕駛態度實有輕忽，惟念其素行尚可，且犯後始
    終坦承犯行，並於本院審理時與告訴人達成調解，願賠償告
    訴人損失，有本院調解筆錄1 份在卷可憑，並兼衡其過失程
    度、於本院審理時自陳大學畢業之智識程度、現擔任運輸司
    機、需撫養母親及就讀高中之子之生活狀況等一切情狀，量
    處如主文所示之刑，並諭知如易科罰金之折算標準，以資懲
    儆。
  ㈣末查，被告前未曾因故意犯罪受有期徒刑以上刑之宣告，有
    臺灣高等法院被告前案紀錄表1 份在卷可參，其因一時疏失
    ，致罹刑章，犯後已坦承犯行，並與告訴人達成調解，願賠
    償告訴人損失，已如前述，告訴人於本院審理時亦表示同意
    給予被告緩刑，信其經此偵審程序及科刑教訓後，應知所警
    惕，當無再犯之虞，是本院認前開所宣告之刑，以暫不執行
    為適當，爰依刑法第74條第1 項第1 款規定，併予諭知緩刑
    2 年，以啟自新。又本院斟酌被告雖與告訴人經調解成立，
    同意支付如附表所示金額，但實際上尚未履行，為免被告於
    受緩刑宣告後未能依約履行，爰同時諭知被告應向告訴人支
    付如附表所示數額之財產上賠償，以保障其權益；倘被告違
    反上開應行負擔之事項且情節重大者，依法其緩刑之宣告仍
    得由檢察官向本院聲請撤銷，附此敘明。
據上論斷，應依刑事訴訟法第273 條之1 第1 項、第299 條第1
項前段，道路交通管理處罰條例第86條第1 項，刑法第11條前段
、刑法第284 條前段、第62條前段、第41條第1 項前段、第74條
第1 項第1 款、第2 項第3 款，刑法施行法第1 條之1 第1 項，
判決如主文。
本案經檢察官洪三峯提起公訴，經檢察官張啓聰到庭執行職務。
中    華    民    國   110    年    11    月    30    日
                  刑事第二十五庭  法  官      曾淑娟
上列正本證明與原本無異。
如不服本判決，應於判決送達後20日內敘明上訴理由，向本院提
出上訴狀（應附繕本），上訴於臺灣高等法院。其未敘述上訴理
由者，應於上訴期間屆滿後20日內向本院補提理由書「切勿逕送
上級法院」。
                                  書記官      張佑慈
中    華    民    國   110    年    11    月    30    日
　
附錄本案論罪科刑法條全文：
中華民國刑法第284條
因過失傷害人者，處1 年以下有期徒刑、拘役或10萬元以下罰金
；致重傷者，處3 年以下有期徒刑、拘役或30萬元以下罰金。
　
 附表：
┌────────────────────────────┐
│被告應給付梁全琥新臺幣壹拾萬伍仟元（含強制汽車責任險理賠│
│金）。給付方式如下：於民國110 年12月30日前一次給付完畢。│
│上開款項應匯入梁全琥指定之金融機構帳戶（戶名：梁全琥，帳│
│號詳如本院調解筆錄所載）。                              │
└────────────────────────────┘